

Datos personales



Luciano Fazio



luchofazio@gmail.com



1125273909



San Fernando, Bs. As.



github.com/luchofazio27



linkedin.com/in/luciano-fazio

Habilidades

- HTML5
- CSS3
- JavaScript
- NodeJS
- Express.js
- Git
- GitHub
- MySQL
- Metodologías Ágiles (SCRUM)
- Bootstrap
- React
- Hardware y Software de celulares
- S.O. Windows

Luciano Fazio

Perfil

Trabajando y adquiriendo experiencia en el rubro informático hace mas de diez años. Solida experiencia en el área de soporte atendiendo al usuario interno y a clientes finales, y con muchas ganas de seguir creciendo en el mundo de desarrollo web.

Formación

Programación Web Full Stack

2022 - 2023

Digital House

Administrador de redes, técnico armado y reparación técnica

2009 - 2010

IAC

Bachillerato 2007

Escuela de educación media n° 6 José Gervasio Artigas

Experiencia

Specialist Technical Support

dic 2021 - presente

PwC

Soporte al usuario interno de forma presencial y remota. Responsable de las garantías y coordinación con las marcas de laptops. Manejo de ticketera Service Now.

Técnico informático

abr 2013 - dic 2021

Compumundo / Garbarino

Asistencia y resolución de problemas internos en sucursales de la empresa (Garbarino, Compumundo, Samsung Store, Ipoint, Garbarino Viajes) a nivel software, hardware e infraestructura de redes y conexión. Armado e instalación de puestos de trabajo (PC, periféricos, puesto de red, controlador fiscal, impresora y cuponera). Representante y reparación directa de las marcas Samsung (Notebooks, tablets y celulares) y Asus (Notebook). Técnico en servicio de asistencia al domicilio de cliente (reparación a niveles software y asesoramiento sobre diversos temas de tecnología).

Técnico informático

mar 2011 - abr 2013

Depilight

Soporte técnico para usuario interno (Software y Hardware) en el call center central. Administración de sistema interno. Mantenimiento e infraestructura tanto en call center como en sucursales. Soporte de forma remota y presencial a dichas sucursales sobre consultas o urgencias informáticas.

Cursos

Education First

presente

presente

Curso asincrónico de idioma ingles

Udemy

React - The Complete Guide (incl Hooks, React Router, Redux)